臺灣高等法院刑事判決
111年度上訴字第3136號
上  訴  人  臺灣新北地方檢察署檢察官
被      告  陳錦新


上列上訴人因被告詐欺等案件，不服臺灣新北地方法院110年度
金訴字第757號，中華民國111年5月18日第一審判決（起訴案號
：臺灣新北地方檢察署110年度偵字第23989、27401號），提起
上訴，本院判決如下：
    主  文
上訴駁回。
    理  由
一、公訴意旨略以：被告陳錦新（下稱被告）於民國110年初前
    不詳時間，在網路結識真實姓名、年籍不詳自稱「葉小東」
    之成年男子。被告依其社會生活經驗與智識程度，知悉金融機
    構帳戶關係個人財產、信用之表徵，若無正當理由或缺乏信賴
    基礎，提供金融機構帳戶資料予他人，通常將會遭持以供作財
    產犯罪之用，而可預見該金融帳戶恐淪為轉匯、提領贓款之犯罪
    工具，且使詐欺集團相關犯行不易遭人追查，竟仍基於幫助詐
    欺取財之不確定故意，依「葉小東」指示，於110年1月初，
    申辦國泰世華商業銀行股份有限公司帳號000-000000000000
    號帳戶（下稱本案國泰世華帳戶）提供予「葉小東」作為收
    款、匯款之用。嗣「葉小東」及所屬詐欺集團成員取得本案
    國泰世華帳戶後，（一）佯裝為炒作外匯網站客服人員，以
    Line訊息向告訴人張煥奇誆稱：投資外匯須繳納18％稅金云
    云，致告訴人張煥奇陷於錯誤，於110年1月8日10時18分許
    、110年1月8日11時18分許、110年1月11日10時19分許、110
    年1月11日11時19分許、110年1月12日10時19分許、110年1
    月13日10時20分許、110年1月22日10時20分許，陸續以網路
    轉帳、臨櫃無摺匯款等方式，匯款新臺幣（下同）6萬1,633
    元、16萬元、10萬元、10萬元、50萬元、14萬元、20萬元至
    本案國泰世華帳戶內；（二）假冒係炒作外匯網站客服人員
    ，以Line訊息向告訴人李建霖謊稱：Fortune-EverMT4外匯
    交易很好賺云云，致告訴人李建霖陷於錯誤，於110年1月8
    日12時35分許，以臨櫃無摺匯款方式，匯款30萬元至本案國
    泰世華帳戶內。嗣被告獲悉本案國泰世華帳戶內有前開款項
    匯入後，依其社會生活之通常經驗，應可預見該款項極可能
    係詐騙贓款，且如代他人自帳戶內提領來源不明之款項，形同
    為詐騙者取得詐欺犯罪贓款，並藉此掩飾詐欺不法所得之本
    質、來源及去向，製造金流斷點，竟自單純提供本案帳戶之幫
    助詐欺取財故意，提升為自己實行犯罪之意思，與「葉小東
    」及所屬詐欺集團成員共同意圖為自己不法之所有，基於三
    人以上共同犯詐欺取財與洗錢之不確定故意犯意聯絡，由被告
    陸續將上開款項提領殆盡，再透過支付寶之匯兌管道，將前
    揭款項轉成人民幣匯入「葉小東」指定之大陸帳戶，而以此
    方式隱匿犯罪所得之去向。因認被告涉犯刑法第339條之4第
    1項第2款之三人以上共同犯詐欺取財及洗錢防制法第2條第1
    款、第2款、第14條第1項之洗錢罪嫌等語。
二、按犯罪事實應依證據認定之，無證據不得認定犯罪事實；不
    能證明被告犯罪者，應諭知無罪之判決，刑事訟訴法第154
    條第2項、第301條第1項分別定有明文。又事實之認定，應
    憑證據，如未能發現相當證據，或證據不足以證明，自不能
    以推測或擬制之方法，以為裁判基礎；且認定犯罪事實所憑
    之證據，雖不以直接證據為限，間接證據亦包括在內，然而
    無論直接或間接證據，其為訴訟上之證明，須於通常一般之
    人均不致有所懷疑，而得確信其為真實之程度者，始得據為
    有罪之認定，倘其證明尚未達到此一程度，而有合理之懷疑
    存在時，尚難為有罪之認定基礎（最高法院40年台上字第86
    號、76年台上字第4986號判例參照）。再刑事訴訟法第161
    條第1項規定：檢察官就被告犯罪事實，應負舉證責任，並
    指出證明之方法。因此，檢察官對於起訴之犯罪事實，應負
    提出證據及說服之實質舉證責任。倘其所提出之證據，不足
    為被告有罪之積極證明，或其指出證明之方法，無從說服法
    院以形成被告有罪之心證，基於無罪推定之原則，自應為被
    告無罪判決之諭知（最高法院92年台上字第128號判例參照
    ）。　　
三、公訴意旨認被告涉犯加重詐欺取財及洗錢罪嫌，無非係以被
    告於警詢及偵查之供述、證人即告訴人張煥奇、李建霖於警
    詢之指述、本案國泰世華帳戶存戶開戶資料及交易明細、告
    訴人張煥奇、李建霖與詐騙集團間之對話紀錄、匯款明細等
    件，為其主要論據。
四、訊據被告堅決否認有何加重詐欺取財及洗錢等犯行，辯稱：
    我是福建人，跟葉小東認識約5、6年，我們是在福建玩線上
    遊戲認識的，在福建有見過面，我是好心幫葉小東而已，沒
    有圖任何利益，不知道那是詐欺款項，葉小東說是幫公司代
    收款項，匯款金額都是葉小東告訴我，我全部都轉出去了；
    因為他在大陸，不在臺灣，他說他們的客戶都在臺灣，需要
    臺灣這邊的帳戶，請我開帳戶給他，由於我們是朋友，感情
    也不錯，我很信任他等語。經查：
（一）告訴人張煥奇、李建霖因本案詐欺集團成員以前述方式施
      用詐術，致其等均陷於錯誤，而於上揭時間分別匯款106
      萬1,633元、30萬元至本案國泰世華帳戶內等情，業據告
      訴人張煥奇、李建霖於警詢指述綦詳（見110年度偵字第2
      3989號卷〈下稱偵卷一〉第8至13頁，110年度偵字第27401
      號卷〈下稱偵卷二〉第8至15頁），且有本案國泰世華帳戶
      存戶開戶資料、交易明細及對帳單、告訴人李建霖提供之
      其與詐騙集團間之Line對話紀錄、玉山銀行明細截圖、玉
      山銀行存摺封面及內頁交易明細影本、匯款申請書、告訴
      人張煥奇提出之存摺內頁交易明細影本、三信商業銀行匯
      款回條、郵政跨行匯款申請書、詐騙網站截圖及對話紀錄
      各1份在卷可佐（見偵卷一第15至18、27至37頁，偵卷二
      第16至18、20至24頁）。又被告有於告訴人張煥奇、李建
      霖將上開款項匯入本案國泰世華帳戶後，依「葉小東」之
      指示，提領該等款項後透過支付寶之匯兌管道轉成人民幣
      匯入「葉小東」指定之大陸帳戶等情，亦經被告於警詢、
      偵查及原審供認無訛，並據被告提出其與葉小東間之微信
      對話紀錄為憑（見原審卷第115至177頁），是此部分事實
      應堪認定。
（二）衡酌我國為杜絕利用人頭帳戶詐欺取財犯罪之層出不窮，
      對於提供帳戶資料之人，相關治安機關均嚴厲查緝，致使
      詐騙集團不易以慣用之金錢或其他有償報酬方式取得人頭
      帳戶，而改以詐騙手法取得人頭帳戶，並趁帳戶持有人未
      及警覺發現前，以之充為臨時帳戶而供詐欺取財短暫使用
      ，已時有所聞，因而提供金融機構帳戶資料並協助轉匯款
      項之人是否成立詐欺取財或洗錢罪，既因有上開受詐騙之
      可能，基於無罪推定、罪疑唯輕之證據法則，就提供帳戶
      資料者，是否確係基於直接故意或間接故意而為詐欺及洗
      錢，自應從嚴審慎認定，倘交付帳戶資料者有可能是遭詐
      欺所致，或其取得者之使用已逸離提供者原提供用意之範
      圍，而為提供者所不知並無法防範者，於此情形，對其犯
      罪故意之認定，無法確信係出於直接故意或間接故意為之
      ，而仍有合理懷疑存在時，自應為有利於行為人之認定，
      以免過度逸脫無罪推定原則。查本案由被告所提其與葉小
      東間自109年12月23日至110年11月3日止之微信對話紀錄
      ，葉小東迄至110年6月10日前，除要求被告幫其代收款項
      一事外，亦曾頻繁與被告聯繫，詢問被告之生意狀況，要
      被告注意身體，及邀約被告出國一同旅遊、邀請被告到國
      外找其，並稱會罩著被告；於被告向其抱怨睡眠有障礙，
      常常不能睡覺，白天又要工作，必須要吃藥才好入睡時，
      亦關心表示：「你這個老毛病好久，看醫生看不好嗎」、
      「平常也會休息好，不要想太多，有什麼心事打我電話聊
      聊天」、「别把自己弄垮了，加油」、「别想太多，睡覺
      前可以喝點葡萄酒或溫牛奶，有助於快速入眠」、「早點
      休息，有空打你電話」，於被告已不再為其代收款項後，
      仍會傳送生活影片、小孩照片，與被告互通電話聊天，閒
      聊彼此近況或生活要事，葉小東復曾向被告口出：「很想
      跟妳離得近一點過去坐坐」（見原審卷第115至217頁，葉
      小東部分之文字訊息如有使用簡體字者，均經原審法院轉
      譯為正體字），核與一般朋友間之互動情形無異，並參酌
      被告與葉小東間關於借用本案國泰世華銀行帳戶代收款項
      之對話內容如下（見原審卷第121至159頁）：「
　　⒈109年12月28日：
　   葉小東：臺灣外面有客戶欠我款項，想請你幫我代收下，
     我人在國外没有臺灣帳戶没辦法收款。
    ⒉109年12月29日：
　　  被告：這是什麼錢？別人欠你錢嗎。
      葉小東：他欠我公司錢，要還錢给我，你可以去辦個國泰
      銀行帳戶，收一下帳。
　　　被告：為什麼要去辦國泰銀行帳戶？
　　　葉小東：國泰銀行服務和效率好，客戶匯款進来時，我打
      電話给你，你幫我取出來用平台轉给我，我們認識這麼多
      年了，這次你就幫幫我。
      被告：行吧！我相信你，這幾天去國泰銀行開戶在把帳戶
      發給你。
　　⒊110年1月5日：
　　　被告：國泰銀行開好戶了，這個帳戶我沒有使用過，我自
      己本身有在用郵局帳戶。
　　　葉小東：好的，我把你的帳號發给客戶，幫我收欠款別跟
      家人說。
　　　被告：好了知道了，放心吧，我不會跟家人說，你信任我
      把錢轉給我代收，我會一分不少轉過去給你的。
　　⒋110年1月7日：
　　　葉小東：在不，客戶等下會匯款到你的國泰銀行。
　　　被告：在的，多少。
　　　葉小東：61633他說已經匯過去了，你查下。
      被告：好，有，我要怎麼給你呢。
      葉小東：你去銀行換人民幣用平台轉给我。
　　⒌110年1月8日：
      被告：支付寶可以嗎。
　　　葉小東：可以的，我剛剛算過61633你轉13223给我。
      被告：好，晚點。
　　　葉小東：好，那就拜托啦，可以幫我儘快，我公司這邊急
      需用到款。
　　　被告：「餘額寶匯款13223元予坤攀」(截圖)有收到了嗎?
      我轉過去給你了
　　　葉小東：有，下午還有筆，客戶匯款到你銀行我在聯絡你
　　　被告：嗯嗯。
　　　葉小東：有收到一筆30萬的嗎?
　　　被告：有
　　　葉小東：支付寶可以算到匯率，照支付寶平台算可以嗎？
      我剛剛看人民幣是65733
　　　被告：可以啊，你自好就好了
　　　葉小東：不要一次滙款給我同個支付寶，我用順連和光忠
      支付寶搜索你
　　　被告：好「餘額寶匯款30000元予順蓮」(截圖)、「餘額
      寶匯款30000元予順蓮」(截圖)、「轉帳2400元給光忠」(
      截圖)、「轉帳2000元給坤攀」(截圖)、「轉帳1000元給
      坤攀」(截圖)」　　
    ⒍其後葉小東於110年1月8日至同年月22日，以幫忙公司代收
      款項為由，多次委請被告將匯入本案國泰世華銀行帳戶內
      之款項透過支付寶轉成人民幣後匯入其指定之大陸帳戶，
      被告均依葉小東之指示處理，其間於110年1月12日葉小東
      通知被告有1筆大額款項50萬元入帳，被告雖仍依前述方
      式將款項轉匯至葉小東指定之帳戶，然對葉小東多次要求
      其代收款項，又未事先告知即直接將款項匯入本案國泰世
      華銀行帳戶，亦有所抱怨（見原審卷第155至159頁）：「
　　　被告：你之前也沒有跟我說要幫你代收這麼多款。
　　　葉小東：我也是不知道會這樣，公司讓我做的。
      被告：我以為幫你代收一兩筆而已，今天看金額太大了，
      我只是你幫你一下，你公司做什麼我也不知道，下次入帳
      這麼大筆我沒有辦法幫你收，你那邊匯款到我的帳戶也沒
      有提早跟我說，直接匯入我卡上，這件事我家裡人都不知
      道。
      葉小東：千萬别跟家人说，是我虧欠你，這個人情我之后
      會還你，你再幫我收三筆好嗎，小額的最后三筆后我這邊
      就跟客戶結清了，你就好人當到底可以嗎拜託拜託，你知
      道我在臺灣只有你這麼一個好兄弟我肯定不會害你的。
      被告：好，那就最後三筆。」
（三）被告於告訴人張煥奇匯款61633元後，確於110年1月8日以
      餘額寶支付平台依約轉帳人民幣13223元予「坤攀」者(即
      附表一編號1)，有其提出之匯款紀錄手機截圖在卷可參（
      見本院卷第75頁），核與上開被告與葉小東微信對話紀錄
      相符，被告與葉小東微信對話紀錄所傳送之匯款紀錄手機
      截圖，業經本院當庭勘驗被告所持手機確有匯款之帳單紀
      錄（見本院卷第54、55頁），並有被告列印匯款紀錄手機
      截圖在卷可參（見本院卷第73-109頁)，告訴人張煥奇於1
      10年1月8日10時18分許、110年1月8日11時18分許、110年
      1月11日10時19分許、110年1月11日11時19分許、110年1
      月12日10時19分許、110年1月13日10時20分許、110年1月
      22日10時20分許，以網路轉帳、臨櫃無摺匯款等方式，匯
      款6萬1,633元、16萬元、10萬元、10萬元、50萬元、14萬
      元、20萬元及告訴人李建霖於110年1月8日12時35分許，
      以臨櫃無摺匯款方式，匯款30萬至本案帳戶後，被告確於
      附表所示之時間，分別購入人民幣，以人民幣匯款予葉小
      東指定之帳戶，依被告歷次匯款予葉小東之款項（詳如附
      表所載)，經依臺灣銀行牌告匯率（詳如卷附臺灣銀行歷
      史本行營業時間牌告匯率表）換算結果，已達新台幣1,79
      3,514元，超過告訴人2人匯入款項之總金額1,561,633元
      ，則被告所辯其僅係代為轉帳，並未圖得任何利益，應可
      採信。揆諸前述對話內容，葉小東係以代收公司客戶款項
      為由，向被告借用本案國泰世華銀行帳戶，並委請被告將
      「客戶」匯入之款項換成人民幣轉匯予其，且提及：「我
      們認識這麼多年了，這次你就幫幫我」、「你知道我在臺
      灣只有你這麼一個好兄弟我肯定不會害你的」，被告對葉
      小東之請求則係回以：「行吧！我相信你」、「你信任我
      把錢轉給我代收，我會一分不少轉過去給你的」，是被告
      辯稱其係因認識多年、交情不錯之友人葉小東委請其幫忙
      代收款項，其基於彼此間之友誼及信賴關係，始同意葉小
      東之請求，其並未從中獲得任何利益等語，尚屬有據。
（四）復參以被告並無任何前科，遑論財產犯罪或因金融帳戶遭
      人使用而涉嫌詐欺之前科紀錄，有本院被告前案紀錄表在
      卷可考，被告因信任友人葉小東之說詞，而應葉小東之要
      求出借帳戶並幫忙提領轉匯款項，並未明顯悖於吾人日常
      生活之經驗法則。況詐欺集團詐騙手法日益翻新，政府機
      關、金融機構、電視新聞及報章雜誌，對於詐欺集團詐騙
      手法亦大肆報導，極力勸導民眾應多加注意防範，以免上
      當被騙，然仍屢屢傳出一般民眾遭到詐騙集團詐騙之消息
      ，其中不乏學歷良好、職業收入優渥者，亦不乏受騙之原
      因甚不合常情輕易可以辨識者，若一般人會因詐騙集團成
      員言詞相誘而陷於錯誤，進而交付鉅額財物，則金融帳戶
      持有人因相同原因陷於錯誤，而出借帳戶，並代為提領轉
      匯款項，即非難以想像，自不能以吾等客觀常人智識經驗
      為基準，遽行推論被告必具有相同警覺程度，而認被告對
      構成犯罪之事實必有預見。況被告提供帳戶之對象，既為
      相識之友人，此與一般具有幫助詐欺取財及洗錢不確定故
      意之人，係提供帳戶予毫無信賴關係之對象，本質上已有
      所不同，則被告基於信賴朋友不會相害之立場而出借其帳
      戶，已難遽認被告於出借帳戶之當下有詐欺取財及洗錢之
      不確定故意。
（五）被告自110年6月14日後，即無法透過微信與葉小東取得聯
      繫（見原審卷第213至217頁），嗣於檢察官提起本案公訴
      後，被告始覓得葉小東之Line帳號，茲摘錄兩人Line對話
      內容如下（見原審卷第107至113頁）：「
　　　被告：小東這個是怎麼回事，檢察官說這個是詐騙。
　　　葉小東：不會吧，怎麼會這樣子，沒什麼問題啊，檢察官
      怎麼說。
　　　被告：這個是詐騙，我當你是朋友幫你。你居然騙我。
　　　葉小東：什麼時候的事情。
　　　被告：你這樣害我。
　　　葉小東：我們是朋友怎麼會騙你，是不是搞錯了。
　　　被告：這個地檢署起訴書。
　　　葉小東：我人還在國外，這個不好弄啊。
　　　被告：你當初只是跟我說幫忙你代收欠款，我好心當你是
      朋友，並沒有得到任何利益，無故被兩個人吿詐欺。
　　　葉小東：我也是知道，你幫我收是為我好我也是被别人騙
      的，我也是受害者。
　　　被告：我找了很久才找到你的Line。
　　　葉小東：我也没有辦法，我之前公司出了一點事情，所以
      没有聯繫，我也很感謝你幫我，有機會來國外我帶你玩，
      補償你。
　　　被告：（傳送葉小東身分證件正反面翻拍照片）不是阿我
      被騙到變成詐欺和洗錢，這是你當初給我的證件，我都不
      知情也沒有任何利益，為什麼會變成詐欺洗錢。
　　　葉小東：我也是受害者啊。
　　　被告：什麼意思，我被兩個人吿，我才是受害者啊，沒人
      賺取錢財。
　　　葉小東：我也是給騙啊。
　　　被告：？。
　　　葉小東：我也没有賺到錢，公司讓我做的，說是臺灣的朋
      友轉錢给他，我就麻煩你幫我收一下，然後再轉帳给我。
　　　被告：什麼公司？我都不知道你在說什麼。
　　　葉小東：我上班的公司。
　　　被告：哪一家公司？是做什麼的。
　　　葉小東：公司在柬埔寨，做一些遊戲的。
　　　被告：現在怎麼處理。
　　　葉小東：你看一下，怎麼處理。
　　　被告：我找了好久才找到葉小東的Line。
　　　葉小東：這個我也不會處理啊，你看一下向法院上訴。
　　　被告：葉小東！我真的給你害死了。」
　　　揆諸上開對話歷程可知，被告對其經檢察官認定係詐欺而
      被起訴一事感到驚訝、不安，並質問葉小東為何騙其，對
      其因將葉小東當朋友而無償、善意幫忙對方，反遭對方欺
      騙，被提告詐欺、洗錢等節，深覺委屈、氣憤，益徵被告
      辯稱其係受葉小東所騙而交付帳戶資料及代收款項等語，
      應值採信。又本案並無積極證據足認被告有因上開行為取
      得任何利益或報酬，若被告主觀上知悉其為葉小東代收款
      項並將取得之款項轉成人民幣後匯予葉小東之結果，反係
      遭葉小東欺騙，將其帳戶供不法犯罪使用，日後可能致其
      帳戶均遭凍結，並受刑事追訴及衍生民事責任，且需耗費
      時間、精力開庭應訊，而使其背負前科及付出更多金錢之
      風險，衡情被告倘知實情，應無可能願意無償提供上開帳
      戶予葉小東使用並以換匯方式協助葉小東取得詐欺贓款。
      是葉小東將被告本案國泰世華帳戶供作收取詐騙款項之用
      ，應違反被告本意甚明，堪認被告並無與葉小東共同詐欺
      取財及洗錢之不確定故意犯意聯絡。
（六）從而，被告既係因信任友人葉小東始為前述行為，實難認
      其於交付本案國泰世華帳戶資料及協助葉小東換匯時，已
      預見該帳戶可能遭他人作為詐欺取財及掩飾或隱匿特定犯
      罪所得財物之工具，仍依葉小東之指示提領款項再轉成人
      民幣匯入葉小東指定之帳戶，而逕認其具有共同詐欺取財
      及洗錢之不確定故意。
（七）綜上所述，公訴意旨認被告涉有本案加重詐欺取財、洗錢
      犯行所憑之證據，尚未達通常一般人均不致有所懷疑，而
      得以確信其為真實之程度，自難以公訴意旨所指之罪嫌相
      繩。此外，復查無其他積極證據足資證明被告有被訴加重
      詐欺取財、洗錢之犯行，被告犯罪嫌疑仍有不足，揆諸前
      揭規定及判例意旨，自應為無罪之諭知。
五、原審審理結果，認無其他積極證據足資證明被告有公訴意旨
    所指之本案加重詐欺取財、洗錢犯行，而為被告無罪之諭知
    ，尚無不合。檢察官上訴意旨略以：（一）被告提出其與「
    葉小東」之對話紀錄並非完整連貫，且細繹部分對話内容，
    被告向「葉小東」口出：很想跟妳離得近一點過去坐坐等語
    ，被告又於回答問題時稱「葉小東」為男性，其與「葉小東
    」對話紀錄中顯示之「葉小東」身分證件為男性，惟對話紀
    錄中「葉小東」通訊軟體顯示之大頭貼為女性，由此顯示有
    諸多不合理之處，被告說詞顯與其提出與「葉小東」對話紀
    錄矛盾扞格，詎原審竟遽然採信被告之單方說詞，未詳細論
    述採信之理由，自有判決理由矛盾之違誤；（二）原審未勘
    驗被告與「葉小東」長期微信往來之完整對話紀錄，且被告
    應提出本案支付寶匯款轉帳紀錄，及原審未傳喚「葉小東」
    到庭作證，顯有應於審判期日調查之證據而未予調查之違背
    法令事由，請將原判決撤銷等語。惟原審業已參酌上揭證據
    相互勾稽，並於原判決理由欄內詳予論述，經核尚無違背經
    驗法則及論理法則。本院已當庭勘驗被告持用之手機匯款予
    葉小東之相關匯款紀錄，被告並提出匯款紀錄之手機截圖（
    詳如附表所示），應可認其確有依葉小東之指示逐筆匯款予
    葉小東指定之帳戶無訛，衡酌公訴意旨認被告所涉上揭犯嫌
    ，除檢察官所提上開證據外，別無其他補強證據佐證，且一
    般提供金融帳戶予詐騙集團者，行為人通常係將其不再使用
    之帳戶內款項提領殆盡後，始將該無關緊要之帳戶存摺、提
    款卡及密碼等資料交付對方，倘若日後仍持續有款項進出該
    帳戶，斷無任意提供他人支配之理，否則無異自甘承受可能
    遭不法份子盜領之損失，以及隨時可能遭檢警列為警示帳戶
    而凍結之風險，顯不合理，而依被告之供述及其與「葉小東
    」LINE對話紀錄等事證，足認被告辯稱係因對於「葉小東」
    之信任，誤信「葉小東」基於工作上需求，而應「葉小東」
    指示申辦本案國泰世華帳戶，及提供予「葉小東」作為收款
    、匯款之用，並依「葉小東」之指示透過支付寶之匯兌管道
    ，將前揭款項轉成人民幣匯入「葉小東」指定之大陸帳戶等
    情，應屬可信，又被告基於與「葉小東」間之信賴關係，難
    免降低警覺性，致思慮未周，而予詐騙集團可趁之機，則洵
    與前述一般提供帳戶以幫助詐欺者之情明顯不合，是被告提
    供本案國泰世華帳戶，尚難認其主觀上有加重詐欺取財之犯
    意，卷內亦無證據證明被告於匯入指定之大陸帳戶時，有何
    預見將製造金流斷點而為洗錢之犯罪故意；又現今經濟活動
    之多樣性及推陳佈新之瞬息萬變，尚難苛求每人均應對各式
    經濟活動有一定之瞭解，且詐欺集團詐騙被害人之手法不斷
    推陳出新，其詐騙所得之物除一般認知之金錢外，已擴及至
    金融帳戶資料等物，詐欺集團並利用人頭帳戶做為出入帳戶
    ，屢經報章雜誌及新聞媒體披露，惟此一般人對於社會事物
    之警覺性或風險評估，常因人而異，且與受教程度、從事之
    職業、心智是否成熟，並無必然之關連，是詐欺集團之詐騙
    手法經政府一再宣導及媒體大幅報導後，仍有各階層之民眾
    受騙之情形。至聲請勘驗被告與「葉小東」之微信對話紀錄
    部分，依被告於本院供稱：原始的微信對話紀錄在手機裡，
    但手機壞掉，已經丟掉了，目前沒有辦法取得該聊天紀錄，
    只有之前的手機才有辦法等語（見本院卷第54頁），是該手
    機因被告無法提供，現已下落不明，且未保存原始檔案，故
    本院無法勘驗判斷其內是否有微信之相關對話紀錄；聲請傳
    喚「葉小東」部分，檢察官、被告均無法提供「葉小東」之
    真實年籍資料、可知辨別特徵及傳訊地址，以供本院傳喚，
    且「葉小東」若是居住於中國地區之中國籍人士，亦無從得
    知現居地，而屬不能調查者，本院自無從傳喚，附此敘明。
    檢察官上訴意旨僅係對原審依職權所為之證據取捨以及心證
    裁量為不同之評價，並未提出補強證據，可資證明被告確有
    其所起訴之犯行，尚難認有理由，應予以駁回。
據上論斷，應依刑事訴訟法第368條，判決如主文。
本案經檢察官董怡臻到庭執行職務。
中　　華　　民　　國　　111 　年　　11　　月　　3 　　日
                  刑事第十七庭  審判長法　官  沈君玲
                                      法　官  黃雅芬
                                      法　官  姜麗君
以上正本證明與原本無異。
檢察官如不服本判決，應於收受送達後20日內向本院提出上訴書
狀，惟須受刑事妥速審判法第9條限制。其未敘述上訴之理由者
，並得於提起上訴後20日內向本院補提理由書(均須按他造當事
人之人數附繕本)「切勿逕送上級法院」。
刑事妥速審判法第9條：
除前條情形外，第二審法院維持第一審所為無罪判決，提起上訴
之理由，以下列事項為限：
一、判決所適用之法令牴觸憲法。
二、判決違背司法院解釋。
三、判決違背判例。
刑事訴訟法第 377 條至第 379 條、第 393 條第 1 款之規定，
於前項案件之審理，不適用之。
                                      書記官  羅敬惟
中　　華　　民　　國　　111 　年　　11　　月　　3 　　日
附表：
編號 轉帳日期 轉帳對象 付款方式 轉帳金額 （人民幣） 折合新臺幣 (依當日臺灣銀行牌告匯率計算) 1 110年1月8日 坤攀 餘額寶 13,223 59,014.249(匯率4.463) 2 110年1月8日 順蓮 餘額寶 30,000 133,890 3 110年1月8日 順蓮 餘額寶 30,000 133,890 4 110年1月8日 光忠 支付寶 2,400 10,711.2 5 110年1月8日 光忠 支付寶 333 1,486.179 6 110年1月8日 坤攀 支付寶 2,000 8,926 7 110年1月8日 坤攀 支付寶 1,000 4,463 8 110年1月8日 坤攀 餘額寶 1,391 6,208.033 9 110年1月8日 坤攀 餘額寶 33,666 150,251.358 10 110年1月8日 坤攀 餘額寶 43,822 195,577.586 11 110年1月11日 坤攀 支付寶 21,253 94,809.633(匯率4.461) 12 110年1月11日 坤攀 支付寶 21,253 94,809.633 13 110年1月11日 坤攀 支付寶 1,316 5,870.676 14 110年1月12日 坤攀 餘額寶 5,313  23,754.423(匯率4.471) 15 110年1月12日 光忠 餘額寶 164 733.244 16 110年1月12日 坤攀 支付寶 6,270 28,033.17 17 110年1月12日 坤攀 支付寶 20,000 8,9420 18 110年1月12日 坤攀 支付寶 30,000 134,130 19 110年1月12日 坤攀 支付寶 20,000 89,420 20 110年1月12日 坤攀 支付寶 10,000 44,710 21 110年1月12日 坤攀 支付寶 20,000 89,420 22 110年1月12日 光忠 餘額寶 3,230 14,441.33 23 110年1月13日 網戀被騙十五塊從此封心不再愛 餘額寶 30,660  137050.2(匯率4.47) 24 110年1月13日 坤攀 餘額寶 5,288 23637.36 25 110年1月13日 坤攀 餘額寶 187 835.89 26 110年1月13日 坤攀 支付寶 5,288 23637.36 27 110年1月22日 光忠 餘額寶 11,487  50,979.306(匯率4.438) 28 110年1月22日 坤攀 支付寶 32,313 143,405.094  合計   401,857 1,793,514.924